臺灣新北地方法院刑事判決
110年度簡上字第481號
上  訴  人  臺灣新北地方檢察署檢察官
被      告  林益民



上列上訴人因被告妨害自由案件，不服本院中華民國110年9月15
日110年度簡字第2654號第一審刑事簡易判決（聲請簡易判決處
刑案號：110年度偵續字第197號），提起上訴，本院管轄之第二
審合議庭判決如下：
    主  文
上訴駁回。  
    事實及理由
一、本案經本院審理結果，認原審判決以被告林益民所為，係犯
    刑法第304條之強制罪，判處拘役15日，如易科罰金，以新
    臺幣（下同）1千元折算1日，其認事用法均無違誤，量刑亦
    屬適當，應予維持，並引用如附件原審判決書（含聲請簡易
    判決處刑書）所記載之事實、證據及理由。
二、檢察官循告訴人彭政輝之請求提起上訴，上訴意旨略以：本
    件被告僅因不滿告訴人在車內發表之言論，而於告訴人行使
    下車權利之際，對告訴人施以強暴、脅迫之行為，妨害告訴
    人下車之自由，且致告訴人身體方面受害非輕，迄未能賠償
    告訴人所受損害，原審量刑過輕，爰依刑事訴訟法第378條
    提起上訴，請求將原判決撤銷，更為適當合法之判決等語。
三、按量刑之輕重，係事實審法院得依職權自由裁量之事項，茍
    已斟酌刑法第57條各款所列情狀而未逾越法定刑度，則不得
    遽指為違法；又刑罰之量定屬法院自由裁量之職權行使，但
    仍應審酌刑法第57條所列各款事由及一切情狀，為酌量輕重
    之標準，並非漫無限制，在同一犯罪事實與情節，如別無其
    他加重或減輕之原因，下級法院量定之刑，亦無過重或失輕
    之不當情形，則上級法院對於下級法院之職權行使，原則上
    應予尊重（最高法院72年度台上字第6696號判例、85年度台
    上字第2446號判決意旨參照）。經查，原審以被告犯罪事證
    明確，依刑事訴訟法第449條第1項前段、第3項、第454條第
    2項，刑法第304條第1項、第41條第1項前段，刑法施行法第
    1條之1第1項規定，並以行為人之責任為基礎，審酌被告僅
    因不滿告訴人於車內發表之言論，為阻止告訴人與其他乘客
    一同下車而壓制告訴人，妨害告訴人下車，而對告訴人為強
    制行為，兼衡被告智識程度為二/三專肄業、犯後坦承犯行
    之態度，然未能與告訴人達成和解等一切情狀，量處如前揭
    之罪刑，並諭知易科罰金之折算標準，並未超出法定刑度之
    範圍，亦無明顯失出之處，核屬允當。檢察官上訴意旨雖指
    摘如前，然其所指被告犯罪之動機、手段、方式、被告未 
    賠償告訴人所受損害及告訴人所受傷勢部分，業經原審判決
    量刑審酌在內，且本件原審判決亦已審酌與本案有關之其他
    一切情狀，始酌情量處被告拘役15日，並諭知易科罰金之折
    算標準，經核原審判決係在被告所為犯行之責任基礎下科刑
    ，量刑即難遽認失出，檢察官除循告訴人之如上請求外，並
    未具體指出原審判決另有如何之違法或不當之處，是檢察官
    所提本件上訴，難認為有理由，應予駁回。
據上論斷，應依刑事訴訟法第455條之1第1項、第3項、第368條
、第373條，判決如主文。
本案經檢察官賴建如聲請簡易判決處刑，由檢察官秦嘉瑋於本審
到庭執行職務。
中　　華　　民　　國　　111 　年　　3 　　月　　22　　日
                  刑事第十二庭  審判長法  官  陳正偉
　
                                      法  官  陳志峯
　　　　　　　　　　　　　　　　　　　
　　　　　　　　　　　　　　　　　　　法  官  鄭淳予
以上正本證明與原本無異。
本件不得上訴。
                                      書記官  方信琇
中　　華　　民　　國　　111 　年　　3 　　月　　22　　日
附件
臺灣新北地方法院刑事簡易判決　　　　 110年度簡字第2654號
聲　請　人　臺灣新北地方檢察署檢察官
被　　　告　林益民
上列被告因妨害自由案件，經檢察官聲請以簡易判決處刑（110
年度偵續字第197號），本院判決如下：
    主  文
林益民犯強制罪，處拘役拾伍日，如易科罰金，以新臺幣壹仟元
折算壹日。
    事實及理由
一、本案犯罪事實、證據及應適用之法條，除犯罪事實欄一第10
    行之「告訴人」2處均應更正為「彭政輝」，第11行「此強
    暴、脅迫方式」應更正為「此強暴方式」，證據清單欄編號
    3之證據清單應刪除「廣川醫院診斷證明書」、待證事實應
    更正為「告訴人遭壓制及反抗而受有右側肩膀挫傷，證明被
    告有對告訴人施強暴之行為」（卷附「廣川醫院診斷證明書
    」為被告林益民之診斷證明書，見臺灣新北地方檢察署109
    年度他字第8241號卷第28頁），證據清單欄編號4應補充為
    「證人即到場處理警員魏子欽於偵查之證詞」，及附錄本案
    所犯法條誤引刑法第302條外，餘均引用如附件檢察官聲請
    簡易判決處刑書之記載。
二、爰以行為人之責任為基礎，審酌被告僅因不滿告訴人於車內
    發表之言論，為阻止告訴人與其他乘客一同下車而壓制告訴
    人，妨害告訴人下車，而對告訴人為強制行為，兼衡被告智
    識程度為二/ 三專肄業、犯後坦承犯行之態度，然未能與告
    訴人達成和解等一切情狀，量處如主文所示之刑，及諭知易
    科罰金之折算標準，以資儆懲。
三、依刑事訴訟法第449條第1項前段、第3項、第454條第2項，
    刑法第304條第1項、第41條第1項前段，刑法施行法第1條之
    1第1項，逕以簡易判決處刑如主文。
四、如不服本判決，應於判決送達後20日內，向本庭提出上訴狀
    ，上訴於本院第二審合議庭（須附繕本）。
本案經檢察官賴建如聲請以簡易判決處刑。
中    華    民    國   110    年    9     月    15    日
                  刑事第二十六庭  法  官  朱學瑛
上列正本證明與原本無異。
因疫情而遲誤不變期間，得向法院聲請回復原狀。
                                  書記官  劉育全
中    華    民    國   110    年    9     月    16    日
 附錄本案論罪科刑法條全文：
中華民國刑法第304條第1項
以強暴、脅迫使人行無義務之事或妨害人行使權利者，處 3 年
以下有期徒刑、拘役或 9 千元以下罰金。
附件：
臺灣新北地方檢察署檢察官聲請簡易判決處刑書
                                    110年度偵續字第197號
    被      告  林益民  男  46歲（民國00年0月0日生）
                        住彰化縣○○市○○路0段000巷00號
                        居臺北市○○區○○○路0段00巷0號
                        國民身份證統一編號：Z000000000號
上列被告因妨害自由案件，業經偵查終結，認為宜聲請以簡易判
決處刑，茲將犯罪事實及證據並所犯法條分敘如下：
        犯罪事實
一、林益民係受僱於大都會汽車客運股份有限公司 (下稱大都會
    汽車公司）負責駕駛公車之司機，於民國109年5月15日19時
    許駕駛262號公車，在新北市永和區中正路中興二村站搭載
    乘客彭政輝，因不滿彭政輝在車內發表社會秩序及交通敗壞
    、人性品行惡劣、政府須用重典國家等言論，要求彭政輝小
    聲說話，否則影響其開車，要報警處理等語，彭政輝回應不
    是在責罵林益民，要報警就報警。林益民即將公車開至得和
    路口站，要求其他乘客下車搭乘其他部262路公車並準備報
    警，彭政輝亦欲下車，林益民竟基於強制之犯意，用左手壓
    住彭政輝之右側肩膀、右手壓住告訴人之下巴，將告訴人壓
    制在後車門附近地上約5分鐘，以此強暴、脅迫方式妨害彭
    政輝下車，嗣經警據民眾報案到場處理始停止。
二、案經彭政輝告訴偵辦。
        證據並所犯法條
一、證據清單與待證事項：
編號 證據清單 待證事實 一 被告林益民於偵查中之供述 坦承有在公車上壓制彭政輝妨害其下車離開之事實 二 告訴人彭政輝於偵查中之指訴 證明告訴人遭被告壓制並因而受傷之事實 三 臺北市立聯合醫院仁愛院區診斷證明書、廣川醫院診斷證明書 告訴人遭壓制及反抗而受有右側肩膀挫傷、左側前胸壁及下巴抓傷之傷害，證明被告有對告訴人施強暴脅迫之行為 四 證人魏子欽於偵查中之證詞 證明被告有妨害告訴人行使權利之強制行為 五 員警職務報告、秀朗派出所受理民眾110報案紀錄、109年5月15日18:00-20:00員警工作紀錄簿 證明被告有妨害告訴人行使權利之強制行為 
二、所犯法條：被告所為係犯刑法第304條之強制罪嫌。
三、依刑事訴訟法第451條第1項聲請逕以簡易判決處刑。
    此    致
臺灣新北地方法院
中    華    民    國   110    年    6     月    28    日
                              檢  察  官  賴建如